臺灣高等法院高雄分院刑事判決　　　　　　　　　　九十一年度上易字第三八七號
　　上　訴　人　臺灣高雄地方法院檢察署檢察官
　　被　　　告　甲○○
右上訴人因被告竊盜案件，不服臺灣高雄地方法院九十一年度易字第一九四號中華民
國九十一年一月三十一日第一審判決（起訴案號：臺灣高雄地方法院檢察署九十年度
偵字第四四六五號），提起上訴，本院判決如左：
      主  文
上訴駁回。
      事  實
一、甲○○於民國九十年二月十七日，得知胡伯凱擅自將其姐胡婷羽之車號ＺＹＦ—
    七五五號機車借予洪德明騎用，因洪德明無照駕駛致該機車車牌遭警吊扣，即意
    圖為自己不法之所有，向胡伯凱佯稱與高雄縣警察局岡山分局之員警熟識，可代
    為以新台幣（下同）四千八百五十元之代價取回，至胡伯凱陷於錯誤，於同年月
    十九日將上述金額交付予甲○○（甲○○所犯詐欺取財罪部分業經原審同案判處
    有期徒刑二月，如易科罰金以三百元折算一日確定）。嗣因胡伯凱多次向甲○○
    催討車牌，甲○○乃另基於為自己不法所有之竊盜犯意，於同年月二十三日五時
    四十分許，在高雄縣岡山鎮二高村一二一號空屋內，持其所有客觀上足以對他人
    生命身體造成危險之老虎鉗一支，竊取許升偉所有車號ＺＪＣ—七八五號機車之
    車牌（該機車已於同年月二十日十七時許，在高雄縣岡山鎮二高村五十三號失竊
    ，而移置在上開空屋內），交予胡伯凱懸掛在胡婷羽之機車上，嗣因胡伯凱父親
    發覺車牌不符，而報警查獲上情，並扣得甲○○所有供竊盜用之老虎鉗一支。
二、案經高雄縣警察局岡山分局報告台灣高雄地方法院檢察署檢察官偵查起訴。
    理  由
一、訊據被告甲○○對於右揭竊盜犯行坦承不諱，核與證人胡伯凱、被害人許升偉陳
    訴情節相符，並有被告作案用之老虎鉗一支扣案足憑，復有贓物認領保管收據一
    紙附卷可稽，本件事證明確，被告竊盜犯行堪以認定，應依法論科。核被告持客
    觀上對人之身體易生危險，可供作為凶器用之老虎鉗子竊取機車牌照，所為係犯
    刑法第三百二十一條第一項第三款攜帶兇器竊盜罪。
二、原審就被告竊盜部分因而適用刑法第三百二十一條第一項第三款、第四十一條第
    一項、第三十八條第一項第二款，罰金罰鍰提高標準條例第一條前段、第二條之
    規定，並審酌被告曾因恐嚇及毒品危害防制條例案件，經法院判處有期徒刑四月
    、三月確定，有卷附之臺灣高等法院被告全國前案紀錄表可按，素行不佳，又竊
    取他人財物，對他人造成損害，惟念及被害人所受財產上損害非鉅及被告犯後坦
    認犯行等一切情狀，爰就其所犯竊盜罪判處有期徒刑六月，並諭知易科罰金之折
    算標準。扣案之老虎鉗一支，為被告所有，業據被告供述明確，且為供被告竊取
    車牌所用之物，爰依刑法第三十八條第一項第二款規定宣告沒收。經核原判決認
    事用法均無不合，量刑亦甚妥適。檢察官上訴意旨，以併案部分（如後述）未予
    併案審理，指摘原判決此部份不當，為無理由，應予駁回。
三、台灣高雄地方法院檢察署（九十年偵字第一八八六七號）併辦意旨略以：被告於
    九十年三月六日下午三時，侵入高雄縣岡山國民中學教務處辦公室內，竊取學生
    身分證三十枚，因認此部份與前開有罪竊盜部分有連續犯裁判上一罪關係，爰移
    請併案審理云云，訊之被告甲○○否認此部份竊盜犯行，辯稱其持有之身分證係
    拾獲等語；其於警訊中供稱該身分證係友人柯壬易所交付云云，均否認有至岡山
    國中教務處行竊身分證，此外查無其他積極證據足證被告有行竊身分證犯行，此
    部份被告竊盜犯罪不能證明，即與前開有罪竊盜部分無裁判上一罪關係可言，本
    院不得併予審理，應退回請檢察官另行依法究辦。
四、被告另犯詐欺取財部分業經原審同案判刑確定，本院不得再行論述，附此說明。
據上論斷，應依刑事訴訟法第三百六十八條，判決如主文。
本案經檢察官郭振昌到庭執行職務。
中    華    民    國        九十一      年      四      月     十八     日
                              臺灣高等法院高雄分院刑事第七庭
                                  審判長法官  李春昌
                                        法官  黃憲文
                                        法官  莊飛宗
右正本證明與原本無異。
不得上訴。
                                      書記官  張明賢
中    華    民    國        九十一      年      四      月    二十二    日
附錄法條：
刑法第三百二十一條第一項第三款
犯竊盜罪而有左列情形之一者，處六月以上五年以下有期徒刑：
三  攜帶兇器而犯之者。
                                                                      Ｈ
